臺灣板橋地方法院刑事判決　　　　　　　100年度訴字第536號
公　訴　人　臺灣板橋地方法院檢察署檢察官
被　　　告　章國祥
上列被告因違反毒品危害防制條例案件，經檢察官提起公訴（
100 年度毒偵字第274 號），本院合議庭裁定依簡式審判程序，
判決如下：
    主    文
章國祥犯施用第一級毒品罪，處有期徒刑拾月。
    事    實
一、章國祥於：（一）民國93年間，因施用第二級毒品案件，經
    本院以93年度毒聲字第766 號裁定送執行觀察、勒戒後，認
    有繼續施用毒品之傾向，再經本院以93年度毒聲字第954 號
    裁定令入戒治處所施以強制戒治，於94年1 月14日因停止戒
    治處分釋放出所，並由台灣板橋地方法院檢察署檢察官以94
    年度戒毒偵字第62號為不起訴處分確定；（二）94年間，因
    竊盜案件，經本院以94年度簡字第2783號判處有期徒刑4 月
    確定，於95年4 月26日已易科罰金結案（惟因另犯他罪合於
    定應執行刑之規定，於本案尚不構成累犯，詳後述）；（三
    ）94年間，因施用第一、二級毒品案件，經本院以95年度訴
    緝字第86號分別判處有期徒刑8 月、3 月，並定應執行有期
    徒刑10月確定；（四）95年間，因施用第一級毒品案件，經
    本院以96年度訴字第937 號判處有期徒刑8 月確定。上開（
    二）至（四）部分所示之4 罪刑，嗣經本院以96年度聲減字
    第3080號裁定，就（二）、（三）部分所示之3 罪刑分別減
    刑並定其應執行刑為有期徒刑6 月又15日，就（四）部分所
    示之罪刑減為有期徒刑4 月確定，經接續執行後，於96年11
    月1 日縮刑期滿執行完畢出監（惟因另犯他罪合於定應執行
    刑之規定，於本案亦不構成累犯，詳後述）；（五）97年間
    ，因施用第一級毒品案件，經本院以97年度訴字第3032號判
    處有期徒刑8 月確定；（六）97年間，因施用第一級毒品案
    件，經本院以97年度訴字第3599號判處有期徒刑10月確定。
    ；（七）97年間，因施用第一級毒品案件，經本院以97年度
    訴字第4999號判處有期徒刑8 月確定。上開（五）至（六）
    部分所示之2 罪刑，嗣經本院以98年度聲字第806 號裁定應
    執行有期徒刑1 年4 月確定，經接續執行前揭（五）至（七
    ）所示之罪刑後，於99年4 月22日縮短刑期假釋出監；（八
    ）89年間，因違反臺灣地區與大陸地區人民關係條例等案件
    ，經本院以99年度簡字第8781號判處有期徒刑6 月，減為有
    期徒刑3 月確定；（九）99年間，因施用第一級毒品案件，
    經本院以99年度訴字第2586號判處有期徒刑8 月確定。上開
    （二）、（三）部分所示已執行完畢之罪刑，嗣經本院以10
    0 年度聲字第678 號裁定，與上開（八）部分所示之罪刑合
    併定應執行刑為有期徒刑9 月，經接續執行前揭（八）、（
    九）部分所示之罪刑及上開假釋撤銷後之殘刑5 月1 日，並
    以101 年5 月20日為縮刑期滿日（本案不構成累犯）。
二、詎章國祥仍不知悔悟，於前開矯治程序執行完畢釋放後5 年
    內，曾為施用毒品犯行並經法院判刑確定，復基於施用第一
    級毒品海洛因之犯意，於99年12月17日10時許，在新北市○
    ○區○○路1 段75巷41號2 樓住處內，以針筒注射之方式，
    施用第一級毒品海洛因1 次；嗣於同日23時30分許，在新北
    市板橋區○○○路與南雅東路口，因形跡可疑為警攔查其所
    駕駛之2B-0615 號自小客車，並在該自小客車上扣得安非他
    命吸食器1 組（此部分業經臺灣板橋地方法院檢察署檢察官
    以100 年度毒偵字第274 號為不起訴處分確定），章國祥見
    事跡敗露，主動向警方供明有上開施用第一級毒品犯行，經
    警採尿送驗結果確呈嗎啡陽性反應，而查悉上情。
三、案經新北市政府警察局板橋分局移送臺灣板橋地方法院檢察
    署檢察官偵查起訴。
    理    由
一、本件被告章國祥所犯係死刑、無期徒刑、最輕本刑為3 年以
    上有期徒刑以外之罪，其於本院準備程序中就被訴事實為有
    罪之陳述，經告知簡式審判程序之旨，並聽取公訴人及被告
    之意見後，合議庭裁定由受命法官獨任進行簡式審判程序。
二、上開犯罪事實，業經被告於警詢、偵訊及本院審理時自白甚
    詳；而被告經警採集其尿液檢體之送驗結果，呈嗎啡陽性反
    應一情，有臺灣檢驗科技股份有限公司濫用藥物檢驗報告（
    檢體編號：A0000000）、新北市政府警察局板橋分局毒品案
    件尿液檢體編號及姓名對照表在卷可稽。
三、按觀察、勒戒或強制戒治執行完畢釋放後，5 年內再犯施用
    第一、二級毒品之罪者，檢察官應依法追訴，毒品危害防制
    條例第23條第2 項定有明文；次按修正毒品危害防制條例就
    施用毒品者，僅於「初犯」及「5 年後再犯」二種情形，有
    其追訴條件之限制，即須於初犯經觀察、勒戒或強制戒治釋
    放後，5 年內均無施用毒品之行為，始能認其前所實施之觀
    察、勒戒或強制戒治已足遮斷毒癮，而得於5 年後再犯時，
    再予適用初犯之規定，重行觀察、勒戒等程序；倘5 年內已
    經再犯，被依法追訴處罰，縱其第3 次（或第3 次以上）施
    用毒品之時間在初犯釋放5 年以後，即與「5 年後再犯」之
    情形有別，且因已於「5 年內再犯」，顯見其再犯率甚高，
    原實施觀察、勒戒或強制戒治，已無法收其實效，而無5 年
    戒斷期之存在，自無再經觀察、勒戒及強制戒治之必要，應
    由檢察官逕行起訴（最高法院95年度台非字第59號、95年度
    台非字第65號判決意旨參照）。查本件被告有事實欄所載施
    用毒品前科，有臺灣高等法院被告前案紀錄表在卷可稽，是
    被告於觀察、勒戒或強制戒治期滿釋放後，確於「5 年內」
    再犯施用毒品犯行，並經法院判處罪刑確定，亦甚明確；據
    此，依前開法條及判決意旨，本件被告既已在觀察、勒戒或
    強制戒治執行完畢釋放後之5 年內再犯施用毒品罪，本案犯
    行自應由檢察官逕行起訴，附此敘明。綜上，本件事證已明
    ，被告犯行堪以認定，應依法論科。
四、論罪：
(一)查海洛因屬毒品危害防制條例第2 條第2 項第1 款所稱之第
    一級毒品，核被告章國祥施用海洛因之行為，係違反該條例
    第10條第1 項之施用第一級毒品罪。被告持有海洛因進而施
    用，其持有之低度行為，應為施用之高度行為所吸收，不另
    論罪。另本件被告於警詢製作筆錄時，坦承有施用上開第一
    級毒品犯行，並配合採尿送驗而受裁判，就其施用第一級毒
    品犯行部分，核與自首之要件相符，爰依刑法第62條前段之
    規定，減輕其刑。
(二)至公訴意旨認被告所犯如事實欄一、（二）部分所示之罪刑
    已於95年4 月26日易科罰金執行完畢；如事實欄一、（二）
    至（四）部分所示之4 罪刑，亦經本院以96年度聲減字第30
    80號裁定，就（二）、（三）部分所示之3 罪刑分別減刑並
    定其應執行刑為有期徒刑6 月又15日，就（四）部分所示之
    罪刑減為有期徒刑4 月確定，經接續執行後，於96年11 月1
    日縮刑期滿執行完畢出監，復於5 年以內故意再犯本件有期
    徒刑以上之罪，係屬累犯一節；惟查，被告另於89年間犯如
    事實欄一、（八）部分所示之罪刑，嗣經本院以100 年度聲
    字第678 號裁定就事實欄一、（二）至（三）及（八）部分
    之各罪刑定應執行刑為有期徒刑9 月在案，迄今尚未執行完
    畢（見事實欄所載之前案紀錄），是被告上開所犯已執行完
    畢之刑，在前揭本院100 年度聲字第678 號裁定之應執行刑
    執行完畢前，應視為全部未執行完畢；是以，被告本件所犯
    自不宜論以累犯，附此敘明。
五、科刑：
    審酌被告業經觀察、勒戒及強制戒治之矯治程序，並由臺灣
    板橋地方法院檢察署檢察官檢察官以94年度戒毒偵字第62號
    為不起訴處分確定；且前有多次施用毒品前科（見上開前案
    紀錄表），竟不知警惕，再犯本件施用第一級毒品犯行，顯
    見其不思悔改，自制力亦顯不佳；惟衡施用毒品行為於本質
    上係屬自我戕害行為，反社會性之程度應屬較低，又本件被
    告係屬自首，且於本院審理時坦承犯行，態度尚佳等一切情
    狀，爰量處如主文所示之刑，以示懲儆。
六、據上論斷，應依刑事訴訟法第273 條之1 第1 項、第299 條
    第1 項前段，毒品危害防制條例第10條第1 項，刑法第11條
    前段、第62條前段，判決如主文。
本案經檢察官張瑞玲到庭執行職務。
中    華    民    國    100   年     4    月     18   日
                  刑事第十六庭   法  官   蘇揚旭
上列正本證明與原本無異。
如不服本判決，應於判決送達後10日內敘明上訴理由，向本院提
出上訴狀 (應附繕本) ，上訴於臺灣高等法院。其未敘述上訴理
由者，應於上訴期間屆滿後20日內向本院補提理由書「切勿逕送
上級法院」。
                                 書記官   李郁禎
中    華    民    國   100    年    4     月    19    日
附錄本案論罪科刑法條全文
毒品危害防制條例第10條
施用第一級毒品者，處六月以上五年以下有期徒刑。
施用第二級毒品者，處三年以下有期徒刑。